臺灣板橋地方法院刑事判決　　　　　　　　　　　　九十一年度易字第三四九六號
　　公　訴　人　臺灣板橋地方法院檢察署檢察官
　　被　　　告　乙○○　男　二.
右列被告因贓物案件，經檢察官提起公訴 (九十一年度偵字第一九二七○號)，本院
判決如左：
    主  文
乙○○收受贓物，處有期徒刑參月，如易科罰金，以佰元折算壹日。
    事  實
一、乙○○明知姓名年籍不詳，綽號「暴笑」所交付之ＷＲＺ─３５９號輕機車（甲
    ○○所有）係來路不明之機車，竟仍基於收受贓物之犯意，於民國九十一年九月
    二十七日晚上十時許，在臺北縣土城市○○路三六巷七四號鐵皮屋內，收受之，
    嗣於翌日即同月二十八日凌晨三時許，乙○○與綽號「暴笑」正在該處將輕機車
    零件拆下，欲裝置在其所有之ＵＩＮ─４８３號機車時，為警當場查獲，然「暴
    笑」趁機逃逸，並扣得機車鑰匙一把、Ｔ形扳手三支、十字起子一支、梅花扳手
    一支、開口扳手二支、活動扳手一支等物。
二、案經甲○○訴由臺北縣政府警察局土城分局報請臺灣板橋地方法院檢察署檢察官
    偵查起訴 。
    理  由
一、訊據被告乙○○於本院審理時矢口否認右揭犯行，辯稱：並不知道該機車是贓車
    ，該機車子是綽號為「暴笑」的人騎來的，「暴笑」是七十二年次的人，姓游，
    詳細姓名我不清楚，不知道「暴笑」的住址，暴笑問我要不要出去，我說我車子
    壞了，暴笑說要幫我修車，就騎這台車來找伊云云，經查：
（一）被告於前揭時地經警查獲時，正在拆解被告所有之車號ＵＩＮ─４８３及被害
      人林方儀所有ＷＲＺ─３５９號機車，被告所有之機車機車後輪歪了，前車罩
      板破裂、離合器轉盤咬死等情，業據被告於警訊時坦承在卷，且徵之查獲之現
      場照片有二臺機車已遭拆解等情，足見被告正欲將被害人上之機車零件拆解後
      裝在被告之機車上，堪以認定。
（二）被害人林方儀之機車於九十一年九月二十六日上午七時許，在台北縣土城市○
      ○路六十八巷二十一號前失竊，為二○○一年份之機車，業據林方儀於警訊時
      指訴明確，並有台北縣政府警察局土城分局清水派出所贓物領據、車輛竊盜─
      車牌失竊資料個別查詢報表─查詢車輛認可資料各一紙在卷可按。因此，本件
      被害人林方儀之機車為失竊之贓車，合先敘明。
（三）查被告之機車係十年份之中古車，業據被告於本院審理時供述在卷，觀之被害
      人之機車卻為民國九十年之新車，衡情而論，若非明知該新機車係來路不明之
      機車，焉有可能將新機車之零件拆解後裝置於十年份之中古車上？更不可能於
      凌晨之深夜時分，僅認識三、四個月，連姓名都互不知悉之人，將女朋友之「
      新」機車交給被告拆解，顯有可疑，因此，被告辯稱不知該機車是贓車云云，
      顯非可採。
（四）再者，被告自警訊、偵查到本院審理時，均無法提出「暴笑」之真實年籍姓名
      ，以供本院查證，足認，被告顯然明知該機車係贓車，而故意隱匿來源。
（五）綜上各情，被告應明知收受之機車為贓車，至為顯然。被告空言否認，所辯顯
      係卸責之詞，不足採信，事證明確，被告犯行堪予認定。
二、核被告所為，係犯刑法第三百四十九條第一項之收受贓物罪。爰審酌被告之動機
    、方法、目的、手段、犯罪後否認犯行等一切情狀，量處如主文所示之刑，並諭
    知易科罰金之折算標準。
三、扣案如事實欄所載之物品，均非供本件犯罪所用之物，不在本件中宣告沒收。
據上論據，應依刑事訴訟法第二百九十九條第一項前段，刑法第三百四十九條第一項
、第四十一條第一項，罰金罰鍰提高標準條例第一條前段，判決如主文。
本案經檢察官黃重鋼到庭執行職務
中      華      民      國    九十一    年    十二    月    三十    日
                                      臺灣板橋地方法院刑事第六庭
                                          法  官  徐玉玲
右正本證明與原本無異
如不服本判決應於送達後十日內向本院提出上訴狀
                                          書記官  陳映孜
中      華      民      國    九十一    年     十二     月    三十     日
附錄本案所犯法條全文
中華民國刑法第三百四十九條
收受贓物者，處三年以下有期徒刑、拘役或五百元以下罰金。
搬運、寄藏、故買贓物或為牙保者，處五年以下有期徒刑、拘役或科或併
科一千元以下罰金。
因贓物變得之財物，以贓物論。
